【裁判字號】    98,撤緩,122
【裁判日期】    980630
【裁判案由】    聲請撤銷緩刑
【裁判全文】
臺灣臺中地方法院刑事裁定             98年度撤緩字第122號
聲  請  人  臺灣臺中地方法院檢察署檢察官
受  刑  人  甲○○
上列聲請人因受刑人公共危險案件，聲請撤銷緩刑之宣告（九十
八年度執聲字第一九六六號），本院裁定如下：
    主    文
聲請駁回。
    理    由
一、聲請意旨係以：受刑人甲○○因公共危險案件，經臺灣彰化
    地方法院於九十七年七月二十五日以九十七年度彰交簡字第
    四三○號（九十七年度偵續字第七四號）判處有期徒刑七月
    ，緩刑三年，於九十七年八月二十五日確定在案。惟受刑人
    於緩刑期前即九十七年四月七日復犯贓物罪，經本院於九十
    八年三月二十日以九十八年度易字第五四二判處有期徒刑四
    月，於九十八年四月二十日確定在案，經核受刑人甲○○於
    緩刑前犯罪，合於刑法第七十五條之一第一項第一款及刑法
    施行法第六條之一所定得撤銷緩刑宣告之原因，爰依刑事訴
    訟法第四百七十六條之規定聲請撤銷緩刑之宣告等語。
二、按刑法關於緩刑宣告得撤銷之原因，已於九十四年二月二日
    新增公布刑法第七十五條之一，並於九十五年七月一日施行
    。而新修正刑法第七十五條之一係規定：「受緩刑之宣告而
    有下列情形之一，足認原宣告之緩刑難收其預期效果，而有
    執行刑罰之必要者，得撤銷其宣告：一、緩刑前因故意犯他
    罪，而在緩刑期內受得易科罰金之有期徒刑、拘役或罰金之
    宣告確定者。二、緩刑期內因故意犯他罪，而在緩刑期內受
    得易科罰金之有期徒刑、拘役或罰金之宣告確定者。三、緩
    刑期內因過失更犯罪，而在緩刑期內受有期徒刑之宣告確定
    者。四、違反第七十四條第二項第一款至第八款所定負擔情
    節重大者」，考其立法意旨略以：關於緩刑之撤銷，現行法
    第七十五條第一項固已設有二款應撤銷之原因；至得撤銷緩
    刑之原因，則僅於保安處分章內第九十三條第三項與撤銷假
    釋合併加以規定，體例上不相連貫，實用上亦欠彈性，爰參
    酌德國及奧地利現行立法例增訂得撤銷緩刑之原因，其中現
    行關於緩刑前或緩刑期間故意犯他罪，而在緩刑期內受得易
    科罰金之有期徒刑之宣告者，列為應撤銷緩刑之事由，因認
    過於嚴苛，而排除第七十五條應撤銷緩刑之事由，移列至得
    撤銷緩刑事由，俾使「法官依被告再犯情節，而裁量是否撤
    銷先前緩刑之宣告」；其次，如有前開事由，但判決宣告得
    易科罰金之有期徒刑、拘役、罰金時，可見行為人仍未見悔
    悟，有列為得撤銷緩刑之事由，以資彈性適用，爰於第一項
    第一款、第二款增訂之。且本條採用裁量撤銷主義，賦予法
    院撤銷與否之權限，特於第一項規定實質要件為「足認原宣
    告之緩刑難收其預期效果，而有執行刑罰之必要」，供作審
    認之標準。亦即於上揭「得」撤銷緩刑之情形，法官應依職
    權本於合目的性之裁量，妥適審酌被告所犯前後數罪間，關
    於法益侵害之性質、再犯之原因、違反法規範之情節是否重
    大、被告主觀犯意所顯現之惡性及其反社會性等情，是否已
    使前案原為促使惡性輕微之被告或偶發犯、初犯改過自新而
    宣告之緩刑，已難收其預期之效果，而確有執行刑罰之必要
    ，此與刑法第七十五條第一項所定二款要件有一具備，即毋
    庸再行審酌其他情狀，應逕予撤銷緩刑之情形不同，故在緩
    刑前因故意犯他罪，而在緩刑期內受得易科罰金之有期徒刑
    之宣告確定者，並非一律撤銷其緩刑宣告，應由法院斟酌原
    宣告之緩刑是否難收預期效果，而有執行刑罰之必要，再決
    定是否撤銷緩刑之宣告，合先敘明。
三、查本件受刑人甲○○前因公共危險案件，經臺灣彰化地方法
    院於九十七年七月二十五日以九十七年度彰交簡字第四三○
    號判處有期徒刑七月，緩刑三年，於九十七年八月二十五日
    確定在案；而其另於緩刑前即九十七年四月七日故意犯贓物
    罪，經本院於九十八年三月二十日以九十八年度易字第五四
    二號判處有期徒刑四月，如易科罰金，以新臺幣一千元折算
    一日，並於九十八年四月二十日確定等情，有前開二案刑事
    判決書正本及臺灣高等法院被告前案紀錄表各一份在卷可稽
    ，則受刑人確有於緩刑前因故意犯他罪，而在緩刑期內受得
    易科罰金之有期徒刑宣告確定之情形，固堪認定。惟依前開
    說明，可知緩刑前因故意犯他罪，而在緩刑期內受得易科罰
    金之有期徒刑、拘役或罰金之宣告確定者，原則上不得撤銷
    緩刑，僅於例外情形，足認原宣告之緩刑難收其預期效果時
    ，而有執行刑罰之必要者為限，始得依前開規定撤銷其所受
    之緩刑宣告。而本件聲請人聲請撤銷該受刑人上開緩刑之宣
    告，除提出上揭二案之刑事判決外，並未於聲請書內敘明受
    刑人有何非予執行前案之刑罰，否則難收其預期效果之具體
    事實，並提出相關事證以證之。再參之本件受刑人前案係因
    犯肇事逃逸之公共危險罪，而受緩刑宣告，其於緩刑前，則
    係另犯贓物罪，上開二罪不僅犯罪型態不同，且其犯罪原因
    、所侵害之法益及對社會之危害程度，亦有相當差別，實難
    僅因其後之贓物犯行，即遽行推論該受刑人上開所宣告之緩
    刑，有何難以收預期效果而有執行刑罰必要之情形。另觀受
    刑人所犯上開贓物罪，係於其所犯公共危險罪受緩刑宣告前
    所犯，其無法預知該公共危險案件得獲判緩刑，自難謂上開
    緩刑有難收預期效果情事。再者，受刑人經受上開緩刑宣告
    確定後，至今已逾十月，在此期間內受刑人並無其他犯行，
    顯見緩刑對其已收預期之效果。本院審酌上開各情，尚難認
    受刑人原宣告之緩刑難收其預期效果，有執行刑罰之必要，
    而與刑法第七十五條之一第一項第一款之規定相符，故聲請
    人聲請撤銷該受刑人上開緩刑宣告，即有未合，應予駁回。
四、依刑事訴訟法第二百二十條裁定如主文。
中    華    民    國    98    年     6    月    30    日
                  刑事第四庭    法  官 許金樹
以上正本證明與原本無異。
如不服本裁定，應於收受送達後5日內向本院提出抗告狀。（應
附繕本）
                                書記官 王崑煜
中    華    民    國    98    年    6     月    30    日


司法院資訊處製作；財團法人民間司法改革基金會備份。
